Inventaris van het archief van de Directie Algemene Zaken, Milieu en Planologievan het Ministerie van Landbouw en Visserij, (1961) 1970-1987 (1988)
Nationaal Archief, Den Haag
- Directie Algemene Zaken, Milieu en Planologie, A
  - Organisatie, 07
    - Taak, 1
      - Wetenschap in het algemeen, 1.854.2
        - Stukken betreffende het leveren van een bijdrage aan de voorbereiding van de instelling van de Sectorraad Natuur en Milieu., 1978 - 1979; 593-597
          - Departementale besprekingen.1978, 593; omslag
          - Correspondentie.1978 - 1979, 594; pak
          - Besprekingen.1979, 595; pak
          - Overleg op ministerniveau.1979, 596; omslag
          - Rapport Sectorraad Natuur en Milieu.1979, 597; pak
        - Stukken betreffende het adviseren van de minister met betrekking tot de toekomst van de voorlopige Raad voor het Milieu- en Natuuronderzoek (RMNO)., 1984 - 1985; 598; omslag
      - Recreatie, 1.855.6
        - Stukken betreffende het beantwoorden van vragen van kamerleden met betrekking tot de inrichting van de Zuidhaven bij Dordrecht., 1975 - 1976; 599; omslag
        - Stukken betreffende het leveren van een bijdrage aan het Ministerie van Cultuur, Recreatie en Maatschappelijk Werk ten behoeve van het Structuurschema Openluchtrecreatie., 1980; 600-602
          - 1980 feb. 29 - juni 27, 600; pak
          - 1980 juni 30 - sep. 25, 601; pak
          - 1980 okt. 3 - nov. 24, 602; pak
        - Stukken betreffende het informeren van de minister met betrekking tot het recreatieobject Ballastplaatbos Lauwersmeer., 1985; 603; omslag
      - Landsverdediging, 1.86
        - Stukken betreffende het adviseren van de minister met betrekking tot de bestemming van natuurgebied tot militaire terreinen., 1982 - 1985; 604; pak
        - Stukken betreffende het beantwoorden van kamervragen met betrekking tot het Structuurschema Militaire Terreinen, in het bijzonder de vragen betrekking hebbende op natuurbehoud, landbouw en bosbouw., 1985; 605; pak
      - Buitenlandse aangelegenheden en internationale betrekkingen, 1.88
        - Ontwerprichtlijn voor de Koninkrijksdelegatie naar de Food and Agriculture (FAO)-conferentie van 7 - 26 november 1981, vast te stellen door de ministerraad., 606; omslag
        - Stukken betreffende het voeren van overleg met de minister van Ontwikkelingssamenwerking met betrekking tot de positie van Landbouw en Visserij ten aanzien van ecologie en ontwikkeling., 1981 - 1983; 607; pak
        - Stukken betreffende het beantwoorden van kamervragen met betrekking tot Russische plannen voor verandering van de loop van waterwegen., 1982 - 1983; 608; omslag
- Boswezen, naderhand Bosbouwkundige Aangelegenheden (BA), B
  - Organisatie, 07
    - Organisatie en reorganisatie, 07.125
      - Stukken betreffende het voeren van overleg met betrekking tot de organisatie, reorganisatie en positie van het Staatsbosbeheer., 1975 - 1979; 609; pak
    - Betrekkingen tot andere lichamen, 07.2
      - Stukken betreffende het beschrijven van de samenwerking tussen de dienstonderdelen van het Ministerie van Cultuur, Recreatie en Maatschappelijk Werk en het Ministerie van Landbouw en Visserij die in het bijzonder zijn betrokken bij de natuurbescherming en de openluchtrecreatie., 1971 - 1975; 610; omslag
    - Economische en rechtspositie, 07.3
      - Stukken betreffende het machtigen van de directeur van Staatsbosbeheer met betrekking tot de ruiling van gronden in Nederland., 1961 - 1980; 611-621
        - Provincie Groningen.1971 - 1980, 611; omslag
        - Provincie Friesland.1971 - 1978, 612; pak
        - Provincie Drenthe.1971 - 1980, 613; pak
        - Provincie Overijssel.1968 - 1978, 614; pak
        - Provincie Gelderland.1971 - 1979, 615; omslag
        - Provincie Utrecht.1973 - 1977, 616; omslag
        - Provincie Noord-Holland.1961 - 1973, 617; pak
        - Provincie Zuid-Holland.1971 - 1977, 618; pak
        - Provincie Zeeland.1971 - 1979, 619; omslag
        - Provincie Noord-Brabant.1971 - 1976, 620; omslag
        - Provincie Limburg.1974 - 1978, 621; omslag
      - Stukken betreffende het machtigen van de directeur van Staatsbosbeheer met betrekking tot diverse onderwerpen., 1962 - 1982; 622-625
        - Uitgifte in erfpacht en opstal met eventueel verkoop van gronden, landhuizen en een café.1962 - 1974, 622; pak
        - Verkoop van opstallen en de uitgifte in opstal en erfpacht, alsmede het beantwoorden van kamervragen met betrekking tot het voorgaande.1976 - 1979, 623; omslag
        - Verkrijging en de verkoop van gronden.1977 - 1979, 624; omslag
        - Afkoop van ruilverkavelingsrente, de aankoop en verkoop van verschillende goederen, alsmede het beantwoorden van kamervragen met betrekking tot het afbreken van standtenten op Texel en met betrekking tot natuurreservaten op voornoemde eiland.1980 - 1982, 625; pak
      - Stukken betreffende het machtigen van de directeur van Staatsbosbeheer met betrekking tot de aankoop van gronden in Nederland., 1967 - 1976; 626-638
        - Provincie Groningen.1971 - 1975, 626; pak
        - Provincie Friesland.1971 - 1975, 627; omslag
        - Provincie Drenthe.1969 - 1975, 628-629
          - 1969 - 1974, 628; pak
          - 1971 - 1975, 629; pak
        - Provincie Overijssel.1967 - 1976, 630; omslag
        - Provincie Gelderland.1970 - 1974, 631-632
          - 1970 - 1974, 631; pak
          - 1970 - 1974, 632; pak
        - Provincie Utrecht.1973 - 1975, 633; omslag
        - Provincie Noord-Holland.1971 - 1974, 634; omslag
        - Provincie Zuid-Holland.1972, 635; omslag
        - Provincie Zeeland.1971 - 1975, 636; omslag
        - Provincie Noord-Brabant.1971 - 1975, 637; omslag
        - Provincie Limburg.1968 - 1975, 638; pak
      - Stukken betreffende het machtigen van de directeur van Staatsbosbeheer met betrekking tot de verkoop van gronden in Nederland., 1967 - 1980; 639-650
        - Provincie Groningen.1975 - 1979, 639; omslag
        - Provincie Friesland.1970 - 1979, 640; pak
        - Provincie Drenthe.1971 - 1978, 641; pak
        - Provincie Overijssel.1970 - 1979, 642; pak
        - Provincie Flevoland (IJsselmeerpolders).1971 - 1980, 643; omslag
        - Provincie Gelderland.1970 - 1979, 644; pak
        - Provincie Utrecht.1971 - 1974, 645; omslag
        - Provincie Noord-Holland.1971 - 1979, 646; pak
        - Provincie Zuid-Holland.1971 - 1979, 647; omslag
        - Provincie Zeeland.1967 - 1976, 648; omslag
        - Provincie Noord-Brabant.1971 - 1979, 649; pak
        - Provincie Limburg.1971 - 1976, 650; omslag
      - Stukken betreffende het machtigen van de directeur van Staatsbosbeheer met betrekking tot het realiseren van beheersoverdrachten van gronden in Nederland., 1968 - 1979; 651-663
        - Algemeen.1972 - 1974, 651; omslag
        - Provincie Groningen.1972 - 1977, 652; omslag
        - Provincie Friesland.1970 - 1979, 653; omslag
        - Provincie Drenthe.1974 - 1979, 654; omslag
        - Provincie Overijssel.1971 - 1979, 655; omslag
        - Provincie Flevoland (IJsselmeerpolders).1971 - 1979, 656; pak
        - Provincie Gelderland.1971 - 1979, 657; omslag
        - Provincie Utrecht: kasteel Groeneveld.1971 - 1979, 658; omslag
        - Provincie Noord-Holland.1970 - 1979, 659; omslag
        - Provincie Zuid-Holland.1975 - 1978, 660; omslag
        - Provincie Zeeland.1968 - 1978, 661; omslag
        - Provincie Noord-Brabant.1971 - 1979, 662; omslag
        - Provincie Limburg.1971 - 1974, 663; omslag
      - Stukken betreffende het beantwoorden van kamervragen met betrekking tot diverse aangelegenheden., 1971 - 1979; 664-667
        - Aankoop van gronden door het Ministerie van Cultuur, Recreatie en Maartschappelijk Werk in het gebied rondom Schoonebeek, alsmede met betrekking tot het aankoopbeleid ter bescherming van hoogveenrestanten.1971 - 1975, 664; omslag
        - Besluit van Staatsbosbeheer met betrekking tot het aantal strandpaviljoens dat op het eiland Texel afgebroken dient te worden.1973, 665; omslag
        - Houtverkoop op Terschelling.1976, 666; omslag
        - Klachten over de uitoefening van de dienst.1976 - 1979, 667; pak
      - Stukken betreffende de instelling en werkzaamheden van de Commissie onderzoek beheer terreinen Staatsbosbeheer., 1972 - 1975; 668; pak
      - Stukken betreffende het adviseren van de minister met betrekking tot de gezamenlijke verantwoordelijkheid met het Ministerie van Cultuur, Recreatie en Maatschappelijk Werk, voor de personeelsbezetting bij het Staatsbosbeheer., 1974 - 1978; 669; pak
      - Stukken betreffende het verkopen van het recht van erfpacht van de percelen duingrond in Duinkersoord te Vlieland, alsmede het machtigen van de directeur van Staatsbosbeheer tot het verlenen van rechten van erfpacht en opstal van de boswachterij Sallandse Heuvelrug., 1976 - 1979; 670; omslag
      - Stukken betreffende het informeren van de directeur-generaal voor Landinrichting, Grond- en Bosbeheer en de staatssecretaris met betrekking tot aangelegenheden aangaande eigendom en bezit van de Staat, alsmede het indienen van verzoeken bij de staatssecretaris van Financiën tot het machtigen van de directeur van het Staatsbosbeheer tot het verlenen van opstalrecht., 1983 - 1987; 671; pak
    - Lichamen, organen, instellingen en functionarissen, 07.5
      - Stukken betreffende het beantwoorden van kamervragen met betrekking tot landschapsarchitectuur, voorkomende perevuur op Texel en de sterfte van bomen in de omgeving van Moerdijk., 1971 - 1975; 672; omslag
      - Interne nota's met betrekking tot diverse onderwerpen ter behandeling in de ministerraad., 1972 - 1976; 673-675
        - 1972 - 1974, 673; omslag
        - 1975, 674; pak
        - 1976, 675; stuk
    - Taak, 1
      - Verkeer en vervoer, 1.81
        - Stukken betreffende het voeren van overleg met betrekking tot de onteigening van de provinciale weg ten behoeve van de verbetering van het gedeelte Hilversum-Baarn., 1968 - 1972; 676; omslag
        - Stukken betreffende het beantwoorden van kamervragen met betrekking tot de aanleg van wegen., 1972 - 1975; 677; omslag
        - Stukken betreffende het op voorstel van de directeur van Staatsbosbeheer indienen van verzoeken bij de minister van Verkeer en Waterstaat tot onttrekking aan het openbare verkeer van wegen., 1980 - 1985; 678; omslag
      - Bodemproductie, grondstoffen en dierenteelt, 1.823
        - Stukken betreffende het behandelen van vraagstukken met betrekking tot bosbouwaangelegenheden., 1970 - 1979; 679-681
          - 1970 - 1976, 679; pak
          - 1976 - 1978, 680; pak
          - 1978 - 1979, 681; pak
        - Stukken betreffende het beantwoorden van kamervragen met betrekking tot diverse aangelegenheden., 1970 - 1985; 682-699
          - Gaswinning in de Emmerdennen.1970 - 1974, 682; omslag
          - Het toekennen van bijdragen in het kader van de bosbijdrageregeling.1971 - 1974, 683; omslag
          - Het aanleggen van bos voor de aanvang van de aanleg van bebouwing, alsmede het voorbereiden van een standpunt met betrekking tot de instandhouding en uitbreiding van het bos in zijn verschillende functies.1971 - 1975, 684; pak
          - Het kappen van bomen in diverse gebieden, alsmede het al dan niet opleggen van een kapverbod ex. art 13 van de Boswet.1971 - 1975, 685; pak
          - Schade aan bossen ten gevolge van de storm op 13 november 1972 en de stormen in april 1973.1972 - 1973, 686; pak
          - Gevolgen van strooiselroof voor de ontwikkeling van de vegetatie van bossen.1973, 687; omslag
          - Sterfte van bomen langs de wegen door wortelbeschadiging.1973, 688; omslag
          - Invoer van riet uit Polen, Hongarije en Roemenië en de productie van riet afkomstig uit de Flevopolders.1974 - 1975, 689; omslag
          - Het verzorgen van bomen en opstanden.1975 - 1978, 690; omslag
          - Dreigende sterfte van jonge aanplant op de Veluwe.1976, 691; omslag
          - Het voorkomen en bestrijden van bosbranden.1976 - 1979, 692; omslag
          - Het gebruik van 2-, 4-, 5-trichloorfenoxyazijnzuur ter bestrijding van de Amerikaanse vogelkers (prunus serotina).1977, 693; omslag
          - Financiële bijdragen ten behoeve van de rietcultuur.1978 - 1979, 694; omslag
          - Het nemen van maatregelen ter bestrijding van de iepenziekte.1978 - 1979, 695; omslag
          - Het gebruik van grote herbivoren bij het natuurtechnisch beheer van bossen, alsmede het kappen en/of toppen van bomen in de Schinveldse bossen.1979 - 1982, 696; pak
          - Advies van de Bosbouwvoorlichtingsraad over de bosbijdrage.1980 - 1985, 697; omslag
          - De conditie van het bosbestand, vuilstort in het bosgebied De Hardenberg, alsmede de regeling aanleg van een snelgroeiend bos.1983 - 1985, 698; pak
          - Het kappen van bomen voor een aanvliegroute in het Schinveldse bos.1984 - 1985, 699; omslag
        - Stukken betreffende het adviseren van de directeur-generaal voor de Landbouw en de Voedselvoorziening met betrekking tot het te voeren beleid ter bestrijding van het perevuur in Nederland., 1972 - 1975; 700; omslag
        - Stukken betreffende het instellen en de werkzaamheden van de Interdepartementale Commissie inzake de voorbereiding van een visie op de instandhouding en uitbreiding van het bos in zijn verschillende functies., 1974 - 1979; 701-704
          - Instelling en opheffing.1974 - 1979, 701; omslag
          - Ontwerpvisies.1976 - 1977, 702-704
            - 1976, 702; pak
            - 1976 - 1977, 703; pak
            - 1976 - 1977, 704; pak
        - Stukken betreffende de bosbouwvoorlichtingsraad., 1975 - 1986; 705-716
          - Samenstelling.1975 - 1979, 705; omslag
          - Vergaderstukken.1976 - 1979, 706-715
            - 1976, 706; pak
            - 1977 jan. 27, 707; omslag
            - 1977 apr. 28, 708; pak
            - 1977 okt. 13, 709; pak
            - 1978 feb. 23, 710; omslag
            - 1978 juni 29, 711; pak
            - 1978 nov. 23, 712; pak
            - 1979 feb. 15, 713; pak
            - 1979 juni 14, 714; pak
            - 1979 nov. 15, 715; pak
          - Het vragen van advies aan de Bosbouwvoorlichtingsraad met betrekking tot de Beschikking Bosbijdragen.1980 - 1986, 716; pak
        - Stukken betreffende het herzien van de bosbijdrageregeling., 1976 - 1979; 717; omslag
        - Stukken betreffende bemoeienis met de problematiek rondom het voormalige ruilverkavelingsgebied Tubbergen., 1980 - 1982; 718-719
          - 1980 feb. - nov., 718; omslag
          - 1980 dec. - 1982, 719; pak
        - Stukken betreffende de gang van zaken met betrekking tot de Stichting Bos en Hout (SBH), voorheen Stichting Industrie-Hout (SIH)., 1980 - 1984; 720-722
          - Informeren van de minister met betrekking tot de audiëntie van de Stichting Industrie-Hout (SIH).1980, 720; pak
          - Informeren van de minister met betrekking tot audiënties van de Stichting Bos en Hout (SBH).1981 - 1984, 721; omslag
          - Beleidsvoornemens naar aanleiding van het door de Stichting Bos en Hout (SBH) opgestelde rapport De beschikbaarheid van hout.1982 - 1984, 722; pak
        - Stukken betreffende het wijzigen van de Boswet., 1980 - 1984; 723; pak
        - Stukken betreffende het informeren van de minister met betrekking tot de audiëntie van de Algemene Vereniging Inlands Hout (AVIH) d.d. 15 april 1985., 1980 - 1985; 724; omslag
        - Stukken betreffende het informeren van de minister met betrekking tot te voeren gesprekken inzake de Randgroenstructuur., 1982 - 1983; 725; pak
        - Stukken betreffende de wijze van evaluatie van landinrichtingsprojecten., 1982 - 1987; 726; pak
        - Stukken betreffende het formuleren van het beleidsvoornemen Meerjarenplan Bosbouw., 1982 - 1987; 727-738
          - Correspondentie.1982 - 1986, 727-731
            - 1982 - 1983, 727; pak
            - 1984 mrt - juni, 728; pak
            - 1984 juli - nov., 729; pak
            - 1985, 730; pak
            - 1986, 731; pak
          - Bestuurlijk overleg.1985, 732; omslag
          - Reacties en adviezen met betrekking tot het beleidsvoornemen Meerjarenplan Bosbouw.1985 - 1987, 733-735
            - 1985 jan. - feb. 24, 733; pak
            - 1985 feb. 28 - dec., 734; pak
            - 1986 - 1987, 735; omslag
          - Verzoeken om verlenging van de termijn voor reacties op het beleidsvoornemen Meerjarenplan Bosbouw.1984 - 1985, 736; omslag
          - Regeringsbeslissing Meerjarenplan Bosbouw, alsmede reacties hierop.1986 - 1987, 737; pak
          - Voorbereiding van de behandeling van het Meerjarenplan Bosbouw in de Uitgebreide Commissievergadering (UCV), alsmede adviesaanvraag aan de Bosbouwvoorlichtingsraad en het Bosschap naar aanleiding hiervan inzake de mogelijkheden voor stimulering van grotere beheerseenheden.1987, 738; omslag
        - Stukken betreffende het voorbereiden van een standpunt met betrekking tot de privatisering van het bosbeheer., 1983 - 1984; 739; omslag
          Bevat tevens het rapport Concreet privatiseringsonderzoek bosbeheer.
        - Vergaderstukken van de Werkgroep Concrete Privatiseringsonderzoek Bosbeheer., 1983 - 1984; 740-741
          - 1983, 740; pak
          - 1984, 741; pak
        - Stukken betreffende het besluiten om gebieden op het Voorbereidingsschema Landinrichting te plaatsen., 1984 - 1987; 742-745
          - Voorbereiding van gebieden die op het Voorbereidingsschema Landinrichting zullen worden geplaatst.1984 - 1987, 742; omslag
          - Plaatsing op het Voorbereidingsschema Landinrichting 1986 van gebieden, gerangschikt per provincie.1986, 743-744
            - Provincies Groningen, Friesland, Drenthe, Overijssel, Flevoland, Gelderland en Utrecht.1986, 743; pak
            - Provincies Noord-Holland, Zuid-Holland, Zeeland, Noord-Brabant en Limburg.1986, 744; pak
          - Plaatsing op het Voorbereidingsschema Landinrichting 1987 van gebieden, gerangschikt per provincie.1987, 745; omslag
        - Stukken betreffende het formuleren van een standpunt met betrekking tot de aanleg van productiebeplantingen in relatie tot planologische aspecten., 1985 - 1987; 746; omslag
        - Stukken betreffende het aan de Tweede Kamer verschaffen van het door het Nederlands Economisch Instituut (NEI) en het Landbouw-Economisch Instituut (LEI) uitgevoerde onderzoek inzake de economische problematiek van de Nederlandse Bosbouw ten behoeve van de standpuntbepaling van de Kamer over het Meerjarenplan Bosbouw., 1986 - 1987; 747; omslag
        - Stukken betreffende het interpreteren en samenvatten van de aanbevelingen van de Werkgroep Financiering Bosuitbreiding en de reacties van de adviesorganen., 1986 - 1987; 748; omslag
        - Stukken betreffende het ontvangen van het Rapport De beschikbaarheid van hout en de geactualiseerde versie ervan ten behoeve van het voorbereiden van een gezamenlijk standpunt met de minister van Economische Zaken aangaande de beleidsvoornemens ten aanzien van de Nederlandse houtvoorziening., 1986 - 1987; 749; omslag
        - Stukken betreffende het informeren van de minister met betrekking tot de audiëntie van het Platform Nederlands Hout d.d. 3 december 1987., 750; omslag
        - Stukken betreffende het informeren van de ministerstaf met betrekking tot de vraag of het ministerie moet overgaan tot het verlenen van een bijdrage in de grondkosten bij bosaanleg door de marktsector of door lagere overheden., 1987; 751; omslag
        - Stukken betreffende het informeren van de Tweede Kamer met betrekking tot de vitaliteit van het Nederlandse bos middels twee door Staatsbosbeheer in 1986 uitgevoerde onderzoeken., 1987; 752; omslag
          Het betreft het verslag van het landelijk onderzoek naar de vitaliteit van het Nederlandse bos, alsmede het verslag van het aanvullende onderzoek in dit kader naar de naaldbossen in de Peel.
      - Arbeid, 1.83
        - Stukken betreffende het beantwoorden van kamervragen met betrekking tot beheer en werkgelegenheid in bossen en natuurterreinen., 1979 - 1981; 753; pak
        - Stukken betreffende het informeren van de Tweede Kamer met betrekking tot de bevordering van de werkgelegenheid in bossen en landschapselementen., 1984 - 1986; 754; omslag
      - Historische en andere culturele waarden, 1.853
        - Stukken betreffende het aanwijzen van het gebied De Boschplaat op Terschelling als staatsnatuurmonument ex. art. 21 van de Natuurbeschermingswet., 1969 - 1974; 755-756
          - 1969 - 1972, 755; pak
          - 1973 - 1974, 756; omslag
        - Stukken betreffende het beantwoorden van kamervragen met betrekking tot diverse aangelegenheden., 1971 - 1979; 757-759
          - Het stopzetten van de exploitatie van de modelboerderij op het landgoed Elswout te Overveen.1971 - 1973, 757; omslag
          - Landschapsparken.1972, 758; omslag
          - Natuurmonumenten en natuurreservaten.1976 - 1979, 759; omslag
        - Stukken betreffende het adviseren van de staatssecretaris van Cultuur, Recreatie en Maatschappelijk Werk met betrekking tot de aanwijzing tot staatsnatuurmonument van de Kop van Schouwen., 1980 - 1985; 760; pak
        - Stukken betreffende het informeren en adviseren van de minister met betrekking tot het aanwijzen van bosreservaten., 1982 - 1987; 761; omslag
      - Wetenschap in het algemeen, 1.854.2
        - Stukken betreffende het instellen van de Wetenschappelijke Begeleidingscommissie van het Instituut voor Toegepast Biologisch Onderzoek in de Natuur (ITBON), later het Rijksinstituut voor Natuurbeheer, alsmede het benoemen van leden van voornoemd instituut., 1971 - 1979; 762; pak
        - Stukken betreffende het beantwoorden van kamervragen met betrekking tot de wijziging van de Instellingsbeschikking Rijksinstituut voor Natuurbeheer., 1979 - 1983; 763; omslag
      - Recreatie, 1.855.6
        - Stukken betreffende het beantwoorden van kamervragen met betrekking tot openluchtrecreatie., 1969 - 1979; 764-765
          - 1969 - 1975, 764; pak
          - 1976 - 1979, 765; pak
      - Buitenlandse aangelegenheden en internationale verhoudingen, 1.88
        - Stukken betreffende het samenwerken van Staatsbosbeheer met het Indonesisch Directoraat-Generaal Bosbouw., 1974 - 1984; 766-770
          - Algemeen.1974 - 1984, 766-767
            - 1974 - 1979, 766; pak
            - 1980 - 1984, 767; omslag
          - Werkdossiers van W.M. Otto, directeur-generaal.1975 - 1978, 768-769
            - 1975 - 1978, 768; pak
            - 1976 - 1977, 769; pak
          - Diverse projecten met betrekking tot het opleiden van bosbouwers in Indonesië, zogeheten ATA-projecten.1976, 770; pak
        - Stukken betreffende het leveren van een bijdrage aan de Eight World Forestry Congres te Jakarta van 16 - 28 oktober 1978., 1977 - 1978; 771; pak
        - Stukken betreffende het opstellen van een verslag van de 41ste bijeenkomst van Directeuren Bosbouw van de Economische Gemeenschap (EG)-lidstaten, van 22 tot 25 november 1983 te Athene., 772; omslag
        - Stukken betreffende het informeren van de Vaste Commissie voor de Landbouw van de Tweede Kamer met betrekking tot de bosbouw in Europese Gemeenschap (EG)-verband., 1984 - 1985; 773; pak
        - Stukken betreffende het adviseren van de minister met betrekking tot de te volgen strategie ten behoeve van het bereiken van een akkoord over Europese Gemeenschap (EG)-programma ter bescherming van de bossen tegen brand en zure regen., 1986 - 1987; 774; omslag
- Cultuurtechnische Aangelegenheden (CA), naderhand Landbouwkundige Aangelegenheden (LA), C
  - Organisatie, 07
    - Organisatie en reorganisatie, 07.125
      - Stukken betreffende de organisatie en reorganisatie van de Landinrichtingsdienst., 1980 - 1981; 775; pak
    - Lichamen, organen, instellingen en functionarissen, 07.5
      - Interne nota's over cultuurtechnische aangelegenheden ter behandeling in de ministerraad., 1971 - 1975; 776; pak